【裁判字號】    97,易,1200
【裁判日期】    970807
【裁判案由】    贓物等
【裁判全文】
臺灣彰化地方法院刑事判決              97年度易字第1200號
公  訴  人  臺灣彰化地方法院檢察署檢察官
被      告  乙○○
            甲○○
上列被告等因贓物等案件，經檢察官聲請簡易判決處刑（97年度
偵字第1706號），本院彰化簡易庭認不宜逕以簡易判決處刑（97
年度彰簡字第653 號），簽移由本院改依通常程序審理，於本院
準備程序中，被告就被訴事實為有罪之陳述，經裁定改行簡式審
判程序，本院判決如下：
    主  文
乙○○犯如附表所示之罪，各應處如附表主文欄所示之刑。應執
行有期徒刑壹年陸月。
甲○○犯如附表所示之罪，各應處如附表主文欄所示之刑。應執
行拘役壹佰貳拾日，如易科罰金，以新臺幣壹仟元折算壹日。緩
刑貳年，並應於本判決確定之日起三個月內向公庫支付新臺幣參
萬元。
    犯罪事實
一、乙○○因施用第一級毒品案件，經本院以92年度訴字第951
    號判處有期徒刑10月確定；且因犯竊盜案件，經本院以92年
    度易字第784 號判處有期徒刑10月確定，上開2 案並經定應
    執行刑為有期徒刑1 年7 月，入監執行後獲假釋，甫於95年
    3 月29日因保護管束期滿未經撤銷，視為執行完畢。
二、詎乙○○猶不知悔改，復基於意圖為自己不法所有之犯意，
    分別於如附表所示之時間、地點，徒手竊取如附表所示之丙○○、隆啟空調工程有限公司（下稱：隆啟公司）、丁○○
    等人所有或所保管之舊冷氣機（詳細犯罪時間、地點、被害
    人、所竊財物，均詳如附表所示），得手後即持往加以變賣
    ，所得款項均已花用殆盡。而其中乙○○所竊得之隆啟公司
    之冷氣機共7 臺及丁○○之冷氣機1 臺（即附表編號3 至10
    所示），則分8 次騎乘車牌號碼097-CFM 號重型機車，於如
    附表所示之時間，載運至彰化縣彰化市○○路「中央資源回
    收場」，販賣予負責人甲○○，而甲○○明知乙○○所出售
    之上開舊冷氣機均為其竊盜所得之贓物，卻仍以每公斤新臺
    幣（下同）24元之價格，分別予以故買收受（每臺冷氣機收
    受價格約在1300元至1500元不等），嗣經警循線查悉上情（
    業經檢察官當庭更正犯罪事實）。
三、案經彰化縣警察局彰化分局報請臺灣彰化地方法院檢察署檢
    察官偵查後聲請簡易判決處刑，本院彰化簡易庭認不宜逕以
    簡易判決處刑，簽移由本院改依通常程序審理。
    理  由
一、按除被告所犯為死刑、無期徒刑、最輕本刑為3 年以上有期
    徒刑之罪或高等法院管轄第1 審案件者外，於前條第1 項程
    序進行中，被告先就被訴事實為有罪之陳述時，審判長得告
    知被告簡式審判程序之旨，並聽取當事人、代理人、辯護人
    及輔佐人之意見後，裁定進行簡式審判程序；除簡式審判程
    序及簡易程序案件外，第1 審應行合議審判，刑事訴訟法第
    273 條之1 第1 項、第284 條之1 分別定有明文。本件被告
    乙○○、甲○○所涉係死刑、無期徒刑、最輕本刑為3 年以
    上有期徒刑之罪或高等法院管轄第1 審案件以外之罪，並於
    本院行準備程序時就被訴事實為有罪之陳述，本院合議庭依
    前揭規定，經評議結果，裁定改由受命法官獨任行簡式審判
    程序。
二、上開犯罪事實，業據被告乙○○、甲○○迭於警詢、偵查中
    及本院審理時供承不諱，且互核相符，並經證人即被害人丙○○（附表編號1 、2 所示部分）、隆啟公司員工施啟全、
    王翰閔、王建偉、謝志弘、王俊程、楊隆炘、李建永（附表
    編號3-9 所示部分）及丁○○（附表編號10所示部分）分別
    於警詢中指證綦詳，復有查獲照片、採證照片、監視器翻拍
    照片、買賣證件登記簿明細表、車號查詢機車車籍（車牌號
    碼097-CFM 號，車主袁福傑）及楊隆炘、丁○○各立具之贓
    物認領保管單等件附卷可稽，足徵被告乙○○、甲○○之自
    白與事實相符，堪以採信。本件事證已臻明確，被告乙○○
    、甲○○上開犯行均堪認定，應依法論科。
三、核被告乙○○所為，均係犯刑法第320 條第1 項之普通竊盜
    罪；被告甲○○所為，均係犯刑法第349 條第2 項之故買贓
    物罪。又按如數行為於同時同地或密切接近之時地實施，侵
    害同一之法益，各行為之獨立性極為薄弱，依一般社會健全
    觀念，在時間差距上，難以強行分開，在刑法評價上，以視
    為數個舉動之接續施行，合為包括之一行為予以評價，較為
    合理，則屬接續犯，而為包括之一罪（最高法院86年臺上字
    第3295號判例意旨可資參照）。查被告乙○○於附表編號1
    、2 所示之竊盜行為，其竊盜地點均在同一處所，被告乙○○於97年1 月7 日上午8 時30分許，先後2 次竊盜犯行，其
    犯罪時間之差距甚為密切接近，且被害人均為丙○○，所侵
    害係同一之法益，各行為之獨立性極為薄弱，依上開說明，
    應視為數個舉動之接續施行，合為包括之一行為予以評價，
    較為合理，此部分應屬接續犯，而為包括之一罪；另被告乙○○、甲○○於附表編號4 至6 所示之竊盜或故買贓物行為
    ，其犯罪地點均在同一處所，被告乙○○、甲○○等人於同
    日先後為3 次竊盜或故買贓物犯行，此犯罪時間之差距亦甚
    為密切接近，被害人俱為隆啟公司，侵害同一之法益，依上
    開說明，此部分亦應屬接續犯。而被告乙○○、甲○○先後
    所犯如附表所示之竊盜或故買贓物犯行（除上述接續犯外）
    ，犯意各別、行為互殊，應予分論併罰。又被告乙○○有犯
    罪事實欄一所示之前科紀錄，有臺灣高等法院被告前案紀錄
    表、臺灣彰化地方法院檢察署刑案資料查註紀錄表在卷可憑
    ，其於有期徒刑執行完畢後，5 年內故意再犯本件有期徒刑
    以上之上開各罪，均為累犯，應分別依刑法第47條第1 項之
    規定加重其刑。爰審酌被告乙○○、甲○○之素行，被告乙○○正值壯年，卻圖謀不勞而獲，率爾竊取他人財物，暨考
    量渠等犯罪之動機、目的、手段，渠等犯罪均能坦承犯行，
    而被告甲○○均已與被害人達成和解，有各該和解書附卷可
    稽，堪認犯後態度良好等一切情狀，分別量處如主文所示之
    刑，並定其應執行刑，被告甲○○部分併諭知易科罰金之折
    算標準，以示懲儆。又查被告甲○○前未曾因故意犯罪受有
    期徒刑以上刑之宣告，有臺灣高等法院被告前案紀錄表在卷
    可考，其坦承犯錯，知所悔悟，本院審酌上情，認被告甲○○經此偵審程序之教訓，當已知所警惕而信無再犯之虞，是
    上開所宣告之刑，以暫不執行為適當，爰併予宣告緩刑2 年
    ，以啟自新，並命被告甲○○應於本判決確定之日起3 個月
    內向公庫支付新臺幣3 萬元（此部分得為民事強制執行名義
    ），以修復其本案犯行對法秩序之破壞，並使其能戒慎自己
    行為預防再犯，且衡量其經濟狀況、所應支付之數額等，定
    其履行期間，以利執行，附此說明。
據上論斷，應依刑事訴訟法第452 條、第273 條之1 第1 項、第
299 條第1 項前段，刑法第320 條第1 項、第349 條第2 項、第
47條第1 項、第51條第5 款、第41條第1 項前段、第74條第1 項
第1 款、第2 項第4 款，刑法施行法第1 條之1 ，判決如主文。
本案經檢察官黃淑媛到庭執行職務。
中    華    民    國    97    年    8     月    7     日
                  刑事第一庭          法  官  郭麗萍
以上正本證明與原本無異。
如不服本判決，應於判決送達後10日內，向本院提出上訴書狀，
上訴書狀應「敘述具體上訴理由」，並按他造當事人之人數附繕
本。「切勿逕送上級法院」。
告訴人或被害人對於判決如有不服具備理由請求檢察官上訴者，
其上訴期間之計算係以檢察官收受判決正本之日期為準。
中    華    民    國    97    年    8     月    13    日
                                      書記官  吳冠慧
附錄本案論罪科刑法條全文：
中華民國刑法第320條
（普通竊盜罪、竊佔罪）
意圖為自己或第三人不法之所有，而竊取他人之動產者，為竊盜
罪，處 5 年以下有期徒刑、拘役或 5 百元以下罰金。
意圖為自己或第三人不法之利益，而竊佔他人之不動產者，依前
項之規定處斷。
前二項之未遂犯罰之。
中華民國刑法第349條
（普通贓物罪）
收受贓物者，處 3 年以下有期徒刑、拘役或 5 百元以下罰金。
搬運、寄藏、故買贓物或為牙保者，處 5 年以下有期徒刑、拘役
或科或併科 1 千元以下罰金。
因贓物變得之財物，以贓物論。
 附表：
 ┌─┬─────┬─────┬──────┬───┬───┬────────┐
 │編│竊盜      │故買贓物  │竊盜        │被害人│所竊  │主文欄          │
 │號│犯罪時間  │犯罪時間  │犯罪地點    │      │財物  │                │
 ├─┼─────┼─────┼──────┼───┼───┼────────┤
 │1 │97年1 月7 │          │彰化縣彰化市│丙○○│冷氣機│乙○○竊盜，累犯│
 │  │日上午8時 │          │大埔路652 巷│      │1臺   │，處有期徒刑肆月│
 │  │30分許    │          │10號後方空地│      │      │。              │
 ├─┼─────┼─────┼──────┼───┼───┤                │
 │2 │97年1月7日│          │彰化縣彰化市│丙○○│冷氣機│                │
 │  │上午8 時30│          │大埔路652 巷│      │1臺   │                │
 │  │分許      │          │10號後方空地│      │      │                │
 ├─┼─────┼─────┼──────┼───┼───┼────────┤
 │3 │97年2月4日│97年2月4日│彰化縣彰化市│隆啟  │冷氣機│乙○○竊盜，累犯│
 │  │上午8 時10│上午8時30 │崙美路144號 │公司  │1臺   │，處有期徒刑參月│
 │  │至20分許  │分許      │旁空地      │      │      │。              │
 │  │          │          │            │      │      │甲○○故買贓物，│
 │  │          │          │            │      │      │處拘役參拾日，如│
 │  │          │          │            │      │      │易科罰金，以新臺│
 │  │          │          │            │      │      │幣壹仟元折算壹日│
 │  │          │          │            │      │      │。              │
 ├─┼─────┼─────┼──────┼───┼───┼────────┤
 │4 │97年2月5日│97年2月5日│彰化縣彰化市│隆啟  │冷氣機│乙○○竊盜，累犯│
 │  │上午9 時10│上午9 時30│崙美路144號 │公司  │1臺   │，處有期徒刑陸月│
 │  │至20分許  │分許      │旁空地      │      │      │。              │
 ├─┼─────┼─────┼──────┼───┼───┤甲○○故買贓物，│
 │5 │97年2月5日│97年2月5日│彰化縣彰化市│隆啟  │冷氣機│處拘役伍拾日，如│
 │  │上午9 時10│上午9時30 │崙美路144 號│公司  │1臺   │易科罰金，以新臺│
 │  │至20分許  │分許      │旁空地      │      │      │幣壹仟元折算壹日│
 ├─┼─────┼─────┼──────┼───┼───┤。              │
 │6 │97年2月5日│97年2月5日│彰化縣彰化市│隆啟  │冷氣機│                │
 │  │12時10至20│12時30分許│崙美路144號 │公司  │1臺   │                │
 │  │分許      │          │旁空地      │      │      │                │
 ├─┼─────┼─────┼──────┼───┼───┼────────┤
 │7 │97年2月6日│97年2月6日│彰化縣彰化市│隆啟  │冷氣機│乙○○竊盜，累犯│
 │  │上午9 時10│上午9 時30│崙美路144號 │公司  │1臺   │，處有期徒刑參月│
 │  │至20分許  │分許      │旁空地      │      │      │。              │
 │  │          │          │            │      │      │甲○○故買贓物，│
 │  │          │          │            │      │      │處拘役參拾日，如│
 │  │          │          │            │      │      │易科罰金，以新臺│
 │  │          │          │            │      │      │幣壹仟元折算壹日│
 │  │          │          │            │      │      │。              │
 ├─┼─────┼─────┼──────┼───┼───┼────────┤
 │8 │97年2 月15│97年2 月15│彰化縣彰化市│隆啟  │冷氣機│乙○○竊盜，累犯│
 │  │日上午6時 │日上午6時 │崙美路144號 │公司  │1臺   │，處有期徒刑參月│
 │  │10至20分許│30分許    │旁空地      │      │      │。              │
 │  │          │          │            │      │      │甲○○故買贓物，│
 │  │          │          │            │      │      │處拘役參拾日，如│
 │  │          │          │            │      │      │易科罰金，以新臺│
 │  │          │          │            │      │      │幣壹仟元折算壹日│
 │  │          │          │            │      │      │。              │
 ├─┼─────┼─────┼──────┼───┼───┼────────┤
 │9 │97年2 月16│97年2 月16│彰化縣彰化市│隆啟  │冷氣機│乙○○竊盜，累犯│
 │  │日上午6時 │日上午6時 │崙美路144 號│公司  │1臺   │，處有期徒刑參月│
 │  │10至20分許│30分許    │旁空地      │      │      │。              │
 │  │          │          │            │      │      │甲○○故買贓物，│
 │  │          │          │            │      │      │處拘役參拾日，如│
 │  │          │          │            │      │      │易科罰金，以新臺│
 │  │          │          │            │      │      │幣壹仟元折算壹日│
 │  │          │          │            │      │      │。              │
 ├─┼─────┼─────┼──────┼───┼───┼────────┤
 │10│97年2月16 │97年2月16 │彰化縣彰化市│丁○○│冷氣機│乙○○竊盜，累犯│
 │  │日16時10至│日16時30分│彰草路394 巷│      │1臺   │，處有期徒刑參月│
 │  │20分許    │許        │69號對面倉庫│      │      │。              │
 │  │          │          │            │      │      │甲○○故買贓物，│
 │  │          │          │            │      │      │處拘役參拾日，如│
 │  │          │          │            │      │      │易科罰金，以新臺│
 │  │          │          │            │      │      │幣壹仟元折算壹日│
 │  │          │          │            │      │      │。              │
 └─┴─────┴─────┴──────┴───┴───┴────────┘


司法院資訊處製作；財團法人民間司法改革基金會備份。
